# 银行理财产品列报

提问人：星晴 jy 时间：2022-01-17 10:20:52
公司有以下 3 种理财产品：
1 、 中国工商银行“工银同利”系列随心E人民币理财产品，产品类型为非保本浮动收益型，产品期限为无固定期限，业绩基准：本产品拟投资 20 ％—100％的高流动性资产， 0 ％—80％的债权资产， 0 ％—30％的权益类资产， 0 ％—80％的其他资产或者资产组合，按目前市场收益率水平测算，按目前各类资产的市场收益率水平计算，扣除理财产品销售费、托管费等费用，若所投资的资产按时收回全额本金和收益，则客户可获得的业绩基准（R）分档如下： 7 天-29天2.70％； 30 天-59天3.20％； 60 天-89天3.25％； 90 天-179天3.35％； 180 天-365天3.40％； 366 天-730天3.40％。测算收益不等于实际收益，投资需谨慎。 客户适用业绩基准以确认日当天为准。若产品未达到客户业绩基准，工商银行不收取投资管理费；在达到客户业绩基准的情况下，工商银行按照说明书约定的业绩基准支付客户收益后，将超过部分作为银行投资管理费收取。 工商银行将根据市场利率变动及资金运作情况不定期调整各档次业绩基准，并至少于新业绩基准启用前1 个工作日公布。
项 目目 组处 理理：： 对 于于 该类 理理 财产 品品，， 项 目目 组拟 将其列将其列 报为 以公允价 值计 量且其量且其 变动计 入当期入当期 损 益的金融 资产 。。 购买 日至日至 12.31 日的收益按照分档的收益率 计 算算，， 计 入公允价 值变动损 益益，，待待 赎 回回时 ，，再再 转 入投入投 资 收益收益；；
2 、 工银理财·法人“添利宝”净值型理财产品，产品类型为固定收益类、非保本浮动收益型，产品期限为无固定期限，单位净值：本产品采用1.00元固定份额净值交易方式，自产品成立日起每 个开放日将实现的产品净收益以分红形式（或净损失）分配给 理财产品持有人，并将该部分收益按日结转到客户理财账户 ，参与下一日产品收益分配，使产品份额净值始终保持1.00元 。
单位净值为提取管理费、托管费、销售费等相关费用后的 理财产品单位份额净值，客户按该单位份额净值进行赎回和提 前终止时的分配。该产品主要投资于符合监管要求的固定收益类资产，包括但不限于各类债券、存款、货币市场基金、债券基金、质押式及买断式回购、银行承兑汇票投资等。
项 目目 组处 理理：： 对 于于 该类 理理 财产 品品，， 项 目目 组拟 将其列将其列 报为 以公允价 值计 量且其量且其 变动计 入当期入当期 损 益的金融 资产 。。 购买 日至日至 12.31 日的收益 计 入公允价 值变动损 益益，，待待 赎 回回 时 ，，再再 转 入投入投 资 收益收益；；
3 、 华融湘江银行智盈存款理财产品，该理财产品利息=账户资金余额签约利率实际天数/360；付息方式：到期一次性付息；签约利率：3.50%（按 36 个月央行基准存款利率2.75%加 75 个基点）；补充协议约定支取日为2022-03-31，约定支取日自动结清，按照原签约利率一次性付息。
项目组处理：对于该类理财产品，项目组拟将其列报为其他流动资产。按照持有天数计算的应计利息的期末余额计入其他流动资产-应计利息。
问题：请问项目组的处理方法是否合理，如不合理，应如何处理？

回答人：chenyiwei
基本赞同项目组的理解。但对于 1 ，应注意此处所列的分档收益率是否基本确定可实现（注意到产品说明书中有“若所投资的资产按时收回全额本金和收益”的前提）。